【裁判字號】    99,上訴,1136
【裁判日期】    990617
【裁判案由】    毒品危害防制條例等
【裁判全文】
臺灣高等法院臺中分院刑事判決        99年度上訴字第1136號
上  訴  人
即  被  告  甲○○
上列上訴人因違反毒品危害防制條例等案件，不服臺灣苗栗地方
法院九十八年度訴字第五三二號中華民國九十九年四月三十日第
一審判決（起訴案號：臺灣苗栗地方法院檢察署九十八年度偵字
第三一九三、三二０一號、九十八年度毒偵字第七一一號），提
起上訴，本院判決如下：
    主  文
上訴駁回。
    理  由
一、按依刑事訴訟法第三百五十條、第三百六十一條、第三百六
    十二條、第三百六十七條規定，不服地方法院之第一審判決
    而上訴者，須提出上訴書狀，並應敘述具體理由，為上訴必
    備之程式；其所提出之書狀未敘述上訴理由，或僅曾以言詞
    陳述上訴理由者，均應於上訴期間屆滿後二十日內補提理由
    書於第一審法院。第一審法院經形式審查，認逾期未補提上
    訴理由者，應定期間先命補正；逾期未補正者，為上訴不合
    法律上之程式，應以裁定駁回。倘已提出上訴理由，但所提
    非屬具體理由者，則由第二審法院以上訴不合法律上之程式
    ，判決駁回。而所謂具體理由，必係依據卷內既有訴訟資料
    或提出新事證，指摘或表明第一審判決有何採證認事、用法
    或量刑等足以影響判決本旨之不當或違法，而構成應予撤銷
    之具體事由，始克當之（例如：依憑證據法則具體指出所採
    證據何以不具證據能力，或依憑卷證資料，明確指出所為證
    據證明力之判斷如何違背經驗、論理法則）；倘僅泛言原判
    決認定事實錯誤、違背法令、量刑失之過重或輕縱，而未依
    上揭意旨指出具體事由，或形式上雖已指出具體事由，然該
    事由縱使屬實，亦不足以認為原判決有何不當或違法者（例
    如：對不具有調查必要性之證據，法院未依聲請調查亦未說
    明理由，或援用證據不當，但除去該證據仍應為同一事實之
    認定），皆難謂係具體理由，俾與第二審上訴制度旨在請求
    第二審法院撤銷、變更第一審不當或違法之判決，以實現個
    案救濟之立法目的相契合，並節制濫行上訴（最高法院九十
    七年度臺上字第八九二號刑事判決意旨參照）。
二、經查：本件上訴人即被告甲○○於民國九十九年五月十三日
    透過臺灣苗栗看守所向原審法院具狀提出上訴狀陳述略稱：
    受刑人即女被告人甲○○於民國九十九年四月十三日上午九
    時三十分於原審法院第二法庭開庭時，庭訊中審判長當庭就
    告知女被告人甲○○販賣一級毒品有期徒刑捌年，販賣二級
    毒品有期徒刑年共計拾壹年，但被告收受判決之復得知販
    賣一級毒品判處有期徒刑捌年，販賣二級毒品卻判肆年，其
    主刑部分應執行有期徒刑拾貳年，女被告人甲○○不服原審
    法院之判決與庭訊中所稱之刑期落差相差一年有期徒刑，稍
    嫌過重，故而提起上訴等語。
三、本院查：
  (一)上訴人即被告甲○○於九十九年五月十三日透過臺灣苗栗看
    守所向原審法院具狀提出上訴狀敘明上訴理由，則依刑事訴
    訟法第三百六十一條第二項條文、立法修正理由及上開最高
    法院判決意旨，被告倘已提出上訴理由，但所提非屬具體理
    由者，則由第二審法院以上訴不合法律上之程式，以判決駁
    回之。至於上訴理由是否具體，係屬第二審法院審查範圍，
    則不在命補正之列（參見法院辦理刑事訴訟案件應行注意事
    項第一百六十二點），合先敘明。
  (二)經核上開上訴人所提之上訴理由，要非屬所謂之具體理由【
    即必須依據卷內既有訴訟資料或提出新事證，具體指摘或表
    明第一審判決有何採證認事、用法或量刑等足以影響判決本
    旨之不當或違法，而構成應予撤銷之具體事由，始克當之（
    例如：依憑證據法則具體指出所採證據何以不具證據能力，
    或依憑卷證資料，明確指出所為證據證明力之判斷如何違背
    經驗、論理法則），最高法院九十七年度臺上字第八九二號
    判決意旨參見】，而上訴人在原審法院審理中本即為有罪之
    陳述，復表明無證據調查，承認犯罪，有原審法院九十九年
    四月十三日審判筆錄可稽。本件上訴人上訴理由僅陳稱：受
    刑人即女被告人甲○○於九十九年四月十三日上午九時三十
    分於原審法院第二法庭開庭時，庭訊中審判長當庭就告知女
    被告人甲○○販賣一級毒品有期徒刑捌年，販賣二級毒品有
    期徒刑年共計拾壹年，但被告收受判決之復得知販賣一級
    毒品判處有期徒刑捌年，販賣二級毒品卻判肆年，其主刑部
    分應執行有期徒刑拾貳年，女被告人甲○○不服原審法院之
    判決與庭訊中所稱之刑期落差相差一年有期徒刑，稍嫌過重
    ，故而提起上訴為上訴之理由，而俱未依法指摘或表明第一
    審判決有何採證認事、用法或量刑等足以影響判決本旨之不
    當或違法，而構成應予撤銷之具體事由【至本件上訴人上訴
    理由所指陳部分應係對於原審公訴蒞庭檢察官，於原審法院
    九十九年四月十三日就被告之科刑範圍所表示之意見誤為係
    原審法院審判長之告知，此有原審法院九十九年四月十三日
    審判筆錄可稽，而本案宣判日期係九十九年四月三十日，被
    告亦未到庭聽判，是以自無審判長在九十九年四月十三日對
    被告諭知判決刑期之問題。且被告本件所犯之罪並非僅止於
    販賣第一、二級毒品罪，尚有施用第一、二級毒品罪及妨害
    公務罪，故原審判決主刑部分定應執行有期徒刑拾貳年，亦
    非全然如上訴人所指僅為販賣第一、二級毒品罪之刑期，此
    恐為上訴人之誤會，自非為具體理由】。揆諸上開最高法院
    判決意旨，及依「程序優先於實體」之刑事訴訟法原則，本
    件上訴自不合法定上訴程式，應予駁回，並不經言詞辯論為
    之。
據上論斷，應依刑事訴訟法第三百六十七條前段、第三百七十二
條，判決如主文。
中    華    民    國    99    年     6    月    17    日
            刑事第九庭    審判長法  官  江  德  千
                                法  官  賴  妙  雲
                                法  官  許  旭  聖
以上正本證明與原本無異。
除施用第二級毒品罪及妨害公務罪部分不得上訴外，其餘部分均
得上訴。
如不服本判決應於收受送達後10日內向本院提出上訴書狀，其未
敘述上訴之理由者，並得於提起上訴後10日內向本院補提理由書
（均須按他造當事人之人數附繕本）「切勿逕送上級法院」。

                                書記官  紀  美  鈺
中    華    民    國    99    年    6     月    17    日

司法院資訊處製作；財團法人民間司法改革基金會備份。
